最高法院民事裁定　　　　　　　一○○年度台抗字第一八三號
再 抗告 人　王子萍
　　　　　　陳克敏
　　　　　　萬人輔
共　　　同
代　理　人　何春源律師
上列再抗告人因與相對人國防部軍備局間聲請強制執行事件，聲
明異議，對於中華民國九十九年十二月八日台灣高等法院裁定（
九十九年度抗字第一五○九號），提起再抗告，本院裁定如下：
    主  文
再抗告駁回。                                            
再抗告程序費用由再抗告人負擔。
    理  由
本件相對人以台灣士林地方法院（下稱士林地院）九十五年度聲
字第一五九一號准許收回眷舍房地裁定為執行名義，聲請該院以
九十八年度司執字第一三六八七號強制執行事件（下稱系爭執行
事件）對再抗告人為強制執行。再抗告人對於該院民國九十九年
七月二十六日核發士院景九八司執簡字第一八六八三號執行命令
（下稱系爭執行命令）聲明異議，經該院司法事務官及執行法官
裁定駁回其聲明異議及異議後，再抗告人提起抗告。原法院以：
再抗告人對於系爭執行事件提起債務人異議之訴，經士林地院九
十八年度訴字第一一九九號受理（現由原法院九十九年度上易字
第三三二號事件審理中，尚未確定，下稱系爭異議之訴事件），
再抗告人乃據以聲請裁定停止執行，經士林地院以九十八年度聲
字第一○八六號裁定（下稱停止執行裁定）准再抗告人王子萍、
陳克敏、萬人輔依序以新台幣（下同）四十萬三千二百五十一元
、四十萬零五百八十六元、四十萬七千一百九十五元供擔保後，
系爭執行事件之強制執行程序，於系爭異議之訴事件判決確定、
和解或撤回起訴前應暫予停止。再抗告人據該裁定供擔保後，執
行法院即停止執行程序之進行。嗣再抗告人及相對人分別對該停
止執行裁定提起抗告，原法院以九十八年度抗字第一七九二號裁
定（下稱原法院前裁定）予以駁回，惟依職權將供擔保之金額各
提高為一千八百七十四萬元。再抗告人對之不服，提起再抗告，
經本院以九十九年度台抗字第三○○號裁定予以駁回確定。士林
地院因再抗告人未依上揭裁定補足擔保金，乃依相對人聲請續行
執行程序，並核發系爭執行命令，依法即無不合。再抗告人固辯
稱原法院前裁定並未廢棄停止執行裁定，其依士林地院裁定辦理
之停止執行程序仍有效。原法院前裁定主文第二項提高其供擔保
金額，依民事訴訟法第三百八十八條規定為訴外裁判，有違同法
第四百四十五條第一項、第四百五十條、第四百九十五條之一第
一項規定，依司法院釋字第一三五號解釋及本院十八年抗字第二
四一號、八十一年台抗字第一一四號判例意旨，應不生效力及執
行力云云。惟有關擔保金額之酌定屬法院職權裁量範圍，抗告法
院本得依職權予以提高，並無違誤，再抗告所指上揭解釋、規定
及判例，與本件情形不同，不能比附援引，抗告為無理由，因以
裁定維持士林地院所為之裁定，駁回再抗告人之抗告。
按法院依強制執行法第十八條第二項規定，以裁定命債務人供擔
保後停止強制執行，其擔保金額之多寡應如何認為相當，原屬法
院職權裁量之範圍，不受當事人聲明之拘束，倘抗告法院認原裁
定命停止強制執行部分於法並無不合，僅所命供擔保之金額酌定
不當，自得於駁回抗告之同時，斟酌債權人因停止強制執行不當
所可能遭受之損害，以裁定將之提高，而毋庸於主文另為廢棄原
裁定擔保金額部分之諭知。此時外表上雖為全部抗告駁回之裁定
，惟實質上已將原裁定一部變更，該變更部分之原裁定即失其效
力，不因抗告法院裁定主文未為一部廢棄之諭知而有不同；且該
變更部分裁定，對債務人不利益，債務人就此變更部分，自得提
起再抗告，以資救濟，惟應符合民事訴訟法規定之再抗告法定程
式。查原法院前裁定駁回再抗告人及相對人對停止執行裁定之抗
告，並諭知提高再抗告人供擔保之金額，依上說明，自毋庸為一
部廢棄之諭知。且再抗告人就該不利益部分，提起再抗告，經本
院以九十九年度台抗字第三○○號裁定予以駁回確定，原停止執
行裁定有關命供擔保金額之諭知部分，自失其效力。士林地院因
再抗告人未補足供擔保金額，依相對人聲請，續行強制執行程序
而核發系爭執行命令，並駁回再抗告人之聲明異議及異議，原法
院予以維持，駁回再抗告人之抗告，於法均無違背。至司法院釋
字第一三五號解釋，民事訴訟法第四百四十五條第一項、第四百
五十條規定及本院十八年抗字第二四一號、八十一年台抗字第一
一四號判例，經核均與上揭所述無涉。再抗告論旨，執以指摘原
裁定適用法規顯有錯誤，聲明廢棄，非有理由。
據上論結，本件再抗告為無理由。依強制執行法第三十條之一、
民事訴訟法第四百九十五條之一第二項、第四百四十九條第一項
、第九十五條、第七十八條，裁定如主文。
中    華    民    國  一○○  年    三    月    三    日
                      最高法院民事第七庭
                          審判長法官  顏  南  全  
                                法官  林  大  洋  
                                法官  沈  方  維  
                                法官  鄭  傑  夫  
                                法官  陳  重  瑜  
本件正本證明與原本無異
                                      書  記  官  
中    華    民    國  一○○  年    三    月   十五   日
                                                      K